臺灣雲林地方法院刑事判決              100年度訴字第675號
公  訴  人  臺灣雲林地方法院檢察署檢察官
被      告  張聖國
上列被告因違反毒品危害防制條例案件，經檢察官提起公訴（10
0 年度毒偵字第1008號），被告於準備程序就被訴事實為有罪之
陳述，經本院合議庭裁定由受命法官獨任行簡式審判程序，判決
如下：
    主  文
張聖國施用第一級毒品，處有期徒刑柒月；又施用第二級毒品，
處有期徒刑陸月。應執行有期徒刑拾月。
    事  實
一、張聖國前於97年間，因施用毒品案件，經裁定令入觀察勒戒
    處所施以觀察、勒戒後，認有繼續施用毒品傾向，再經裁定
    施以強制戒治，其戒治成效評估為合格，認無繼續強制戒治
    之必要，於民國99年4 月14日執行完畢釋放出所，並由臺灣
    雲林地方法院檢察署（下稱雲林地檢署）檢察官以99年度戒
    毒偵字第54號為不起訴處分確定。詎其仍未戒除毒癮，復於
    100 年6 月5 日凌晨某時許，在雲林縣斗六市綽號「小文」
    之友人住處，分別為下列行為：
  (一)先基於施用第一級毒品海洛因（下稱海洛因）之犯意，以將
    海洛因摻入香煙後點燃，吸食所產生煙霧之方式，施用海洛
    因1次；
  (二)再基於施用第二級毒品甲基安非他命（下稱甲基安非他命）
    之犯意，將甲基安非他命置入玻璃球內，以火燒烤後吸食其
    煙霧之方式，施用甲基安非他命1次。
    嗣於100 年6 月5 日下午某時許，張聖國因另案通緝為警查
    獲，並徵其同意採集尿液送驗，結果檢出毒品嗎啡、可待因
    及甲基安非他命、安非他命陽性反應，而悉上情。
二、案經雲林縣警察局斗南分局報告臺灣雲林地方法院檢察署檢
    察官偵查起訴。
    理  由
一、被告張聖國所犯之毒品危害防制條例第10條第1 、2 項之罪
    ，非死刑、無期徒刑、最輕本刑為3 年以上有期徒刑之罪或
    高等法院管轄第一審之案件，其於準備程序進行中，就前揭
    被訴事實為有罪之陳述，經受命法官告以簡式審判程序之旨
    ，並聽取其與公訴人之意見後，本院認無不得或不宜改依簡
    式審判程序進行之情事，依刑事訴訟法第273 條之1 第1 項
    、第284 條之1 規定，裁定本件由受命法官獨任進行簡式審
    判程序，是本件之證據調查，依刑事訴訟法第273 條之2 規
    定，不受同法第159 條第1 項、第161 條之2 、第161 條之
    3 、第163 條之1 及第164 條至第170 條規定之限制，合先
    敘明。
二、認定犯罪事實所憑之證據及理由：
  (一)上揭犯罪事實，業據被告於檢察事務官詢問及本院審理時均
    坦承不諱，而其於上開時、地因另案通緝為警查獲，嗣為警
    徵得被告同意採集尿液，經送往詮昕科技股份有限公司以氣
    相層析質譜儀GC/MS 檢驗結果，確呈嗎啡、可待因及甲基安
    非他命、安非他命陽性反應，此有該公司100 年6 月22日濫
    用藥物尿液檢驗報告（原樣編號：OＺ000000000 號）、毒品
    犯罪嫌疑人尿液採驗作業管制紀錄（檢體編號：OＺ00000000
    0 號）、雲林縣警察局斗南分局查獲煙毒、麻管嫌犯尿液送
    驗真實姓名對照表各1 份在卷可憑（見警卷第5 至7 頁），
    足認被告上開自白核與事證相符，應堪採信。
  (二)被告前因施用毒品案件，經裁定令入觀察勒戒處所施以觀察
    、勒戒後，認有繼續施用毒品傾向，再經裁定施以強制戒治
    ，其戒治成效評估為合格，認無繼續強制戒治之必要，於99
    年4 月14日執行完畢釋放出所，並由雲林地檢署檢察官以99
    年度戒毒偵字第54號為不起訴處分確定，有臺灣高等法院被
    告前案紀錄表1 份在卷可稽，其於觀察勒戒、強制戒治執行
    完畢釋放後，5 年內再犯本案毒品危害防制條例第10條第1
    、2 項之罪，所為與毒品危害防制條例第23條第2 項之規定
    相符，事證明確，被告之犯行堪以認定，應依法論科。
三、論罪科刑之理由：
  (一)查海洛因、甲基安非他命分別係屬毒品危害防制條例第2 條
    第2 項第1 、2 款所稱之第一、二級毒品。核被告所為，係
    犯毒品危害防制條例第10條第1 項之施用第一級毒品罪及同
    條例第10條第2 項之施用第二級毒品罪。被告因施用海洛因
    、甲基安非他命而持有海洛因、甲基安非他命之低度行為，
    應為施用之高度行為所吸收，均不另論罪。被告所犯上開2
    罪間，犯意各別，行為互殊，應予分論併罰。
  (二)爰審酌被告前有販賣第一級毒品之前科紀錄，此有前揭被告
    前案紀錄表在卷可參，雖未構成累犯，然素行非佳，且被告
    前因施用毒品案件，已經觀察勒戒、強制戒治執行完畢，竟
    無視毒品對於自身健康之戕害及國家對杜絕毒品犯罪之禁令
    ，不思悔改，徹底袪除施用毒品之惡習，殊不可取；又施用
    毒品行為之本質是藥物濫用、物質依賴，自殘性明顯，侵害
    性卻隱晦，基此，毒品危害防制條例第10條第1 、2 項之刑
    罰，自須與同條例第20條保安處分比擬觀察，而不應與一般
    犯罪之刑罰等量齊觀，故施以一段期間之徒刑，藉以隔離毒
    品、戒除依賴為妥；另考量被告施用毒品之犯行，本質上乃
    屬戕害自己身心健康之行為，尚未有嚴重破壞社會秩序或侵
    害他人權益之情形，被告犯後坦承全部犯行，態度尚可，暨
    其自陳入監服刑前無業，學歷為高中畢業之智識程度，未婚
    ，家中有父母、兄長及妹妹之家庭狀況等一切情狀，分別量
    處如主文所示之刑，並定其應執行之刑，以資懲儆。末按刑
    事判決關於有期徒刑或拘役得易科罰金之規定，刑法第41條
    分別定有明文，惟所犯為數罪併罰，其中之一罪雖得易科罰
    金，但因與不得易科之他罪合併處罰之結果，於定執行刑時
    ，祇須將各罪之刑合併裁量，不得易科罰金合併執行，有司
    法院大法官會議釋字第144 號解釋可資參照，是被告犯罪事
    實一、(二)之施用第二級毒品罪，雖得易科罰金，但因與其所
    犯不得易科之犯罪事實一、(一)之施用第一級毒品罪合併處罰
    之結果，已不得易科罰金合併執行，附此敘明。
據上論斷，依刑事訴訟法第273 條之1 第1 項、第299 條第1 項
前段，毒品危害防制條例第10條第1 項、第2 項，刑法第11條前
段、第51條第5 款，判決如主文。
本案經檢察官陳文一到庭執行職務。
中    華    民    國   100    年    9     月    1    日
                  刑事第三庭    法  官  陳雅琪
以上正本證明與原本無異。
如不服本判決應於收受判決後10日內向本院提出上訴書狀，並應
敘述具體理由；其未敘述上訴理由者，應於上訴期間屆滿後20日
內向本院補提理由書（均須按他造當事人之人數附繕本）。「切
勿逕送上級法院」。
                                書記官  顏錦清
中    華    民    國   100    年    9     月    1    日
附錄本案論罪科刑法條全文
毒品危害防制條例第10條：
施用第一級毒品者，處 6 月以上 5 年以下有期徒刑。
施用第二級毒品者，處 3 年以下有期徒刑。